臺灣屏東地方法院刑事判決　　　　　　　 94年度易字第515號
公　訴　人　臺灣屏東地方法院檢察署檢察官
被　　　告　甲○○
上列被告因違反毒品危害防制條例案件，經檢察官提起公訴（94
年度毒偵字第1987號），茲因被告就被訴事實為有罪之陳述，經
告知簡式審判程序意旨，並聽取公訴人及被告之意見後，本院合
議庭裁定由受命法官獨任依簡式審判程序審理，判決如下：
    主  文
甲○○連續施用第二級毒品，處有期徒刑捌月。扣案甲基安非他
命壹包（驗後毛重零點公克）、沾黏第二級毒品甲基安非他命
成分之吸食器壹組沒收銷燬之。
    事  實
一、甲○○前因違反麻醉藥品管理條例及藥事法案件，經本院於
    民國86年6 月20日以86年度易字第1392號判處有期徒刑3 月
    、5 月，應執行有期徒刑7 月，緩刑3 年，於86年8 月5 日
    確定。未及3 年，又於89年間因施用第二級毒品，違反毒品
    危害防制條例案件，經依本院89年度毒聲字第926 號裁定送
    觀察、勒戒，於89年4 月14日入勒戒所執行，嗣因認無繼續
    施用傾向，於89年5 月13日釋放出所，並由臺灣屏東地方法
    院檢察署檢察官依法以89年度毒偵字第984 號作成不起訴處
    分而得免於訴追判刑，竟不知悔改，五年內復基於施用第二
    級毒品之概括犯意，連續自94年1 月間某日起，至94年7 月
    29日下午3 時許止，在其位於屏東市○○○路○ 段1 巷15弄
    15號住處房間內，以置入吸食器內燒烤而吸用所生煙霧之方
    式，施用第二級毒品甲基安非他命多次，嗣94年7 月29日下
    午4 時10分許，在上址為警查獲，扣得其所有甲基安非他命
    0.4 公克（驗後毛重0.3 公克）及俗稱水車之吸食器1 組。
    經採其尿液送驗，呈甲基安非他命陽性反應。
二、案經屏東縣警察局移送臺灣屏東地方法院檢察署檢察官偵查
    起訴。
    理  由
一、前揭連續施用第二級毒品甲基安非他命之犯罪事實，業據被
    告甲○○於本院審理時自承不諱，並有扣案驗後毛重0.3 公
    克之甲基安非他命1 包及俗稱水車之吸食器1 組為證。又被
    告甲○○前揭時地為警查獲後，經採尿送臺灣檢驗科技股份
    有限公司以氣相層析質譜儀法（GC／MS）檢驗結果，呈甲基
    安非他命陽性反應，有該公司94年8 月17日，編號KＺ000000
    000000號濫用藥物尿液檢驗報告附卷，乃鑑定機關本於專業
    知識及以精密儀器測試後所得之結論，自可憑信。上開扣案
    白色晶體1 包及俗稱水車之吸食器1 組，經本院囑託高雄醫
    學大學附設中和紀念醫院檢驗結果，亦經分別判定為甲基安
    非他命晶體，及沾黏甲基安非他命成分之器具，有該院94年
    10月11日，9410-70 、9410-71 號檢驗報告各一份存卷可憑
    。被告甲○○自白施用甲基安非他命，堪信與事實相符。
二、查被告甲○○前因施用第二級毒品，違反毒品危害防制條例
    ，經依本院89年度毒聲字第926 號裁定送觀察、勒戒，於89
    年4 月14日入勒戒所執行，嗣因認無繼續施用傾向，於89年
    5 月13日釋放出所，並由臺灣屏東地方法院檢察署檢察官依
    法以89年度毒偵字第984 號不起訴處分確定，有臺灣高等法
    院被告前案紀錄表、臺灣屏東地方法院檢察署刑案資料查註
    紀錄表、全國施用毒品案件紀錄表、受觀察勒戒人毒品及前
    科紀錄簡列表及不起訴處分書各1 份在卷可按，其觀察、勒
    戒執行完畢經釋放五年內再犯本件施用第二級毒品甲基安非
    他命之犯罪事證已臻明確，應依法論科。
三、按甲基安非他命為毒品危害防制條例第2 條第2 項第2 款規
    定之第二級毒品，除法律另有規定者外，不得持有、施用。
    核被告甲○○所為，係犯毒品危害防制條例第10條第2 項之
    施用第2 級毒品罪。其施用前持有甲基安非他命之低度行為
    ，應為施用之高度行為所吸收，不另論罪。其先後多次施用
    甲基安非他命之行為，時間緊接，手法相同，並觸犯構成要
    件相同之罪，顯係基於概括犯意反覆為之，為連續犯，應以
    一罪論，並加重其刑。
四、爰審酌被告甲○○之年齡、品行、智識程度、犯罪手段、對
    於法益侵害之程度，其為66年10月19日出生、具國中畢業教
    育程度、以駕駛挖土機為業之人，為本件犯罪時年27歲，有
    年籍等資料在卷可參，又其前因違反麻醉藥品管理條例及藥
    事法案件，經本院於86年6 月20日以86年度易字第1392號判
    處有期徒刑3 月、5 月，應執行有期徒刑7 月，緩刑3 年，
    於86年8 月5 日確定，未及3 年，又於89年間因施用第二級
    毒品，違反毒品危害防制條例案件，經依本院89年度毒聲字
    第926 號裁定送觀察、勒戒，於89年4 月14日入勒戒所執行
    ，嗣因認無繼續施用傾向，於89年5 月13日釋放出所，並由
    臺灣屏東地方法院檢察署檢察官依法以89年度毒偵字第984
    號作成不起訴處分而得免於訴追判刑，有臺灣高等法院被告
    前案紀錄表、臺灣屏東地方法院檢察署刑案資料查註紀錄表
    、全國施用毒品案件紀錄表、受觀察勒戒人毒品及前科紀錄
    簡列表及不起訴處分書各1 份在卷可按，竟不知珍惜，再犯
    本件施用毒品犯行，顯然法治觀念薄弱，欠缺悔悟、遷善之
    決心，對於社會秩序及其個人身心健康之影響非輕，及其此
    犯罪施用毒品之期間、次數，與其犯罪經查獲後，尚能坦認
    犯行，態度尚可等一切情狀，量處如主文所示之刑，以資儆
    懲。
五、扣案驗後毛重0.3 公克之甲基安非他命為查獲之毒品，其包
    裝袋依常情亦有毒品成分沾黏，難以析離，另扣案俗稱水車
    之吸食器1 組，因供被告甲○○前揭施用毒品犯行使用，經
    檢驗其內亦有甲基安非他命成分沾附，析離困難，均應依毒
    品危害防制條例第18條第1 項前段規定，沒收銷燬之。
據上論斷，應依刑事訴訟法第273 條之1 第1 項、第299 條第1
項前段，毒品危害防制條例第10條第2 項、第18條第1 項前段，
刑法第11條、第56條，判決如主文。
本案經檢察官鍾仁松到庭執行職務
中　　華　　民　　國　　94　　年　　11　　月　　10　　日
                  刑事第二庭    　法　官　陳松檀
以上正本證明與原本無異。
如不服本判決應於收受本判決送達後10日內向本院提出上訴書狀
，其未敘述上訴理由者，並得於提起上訴後10日內向本院補提理
由書狀（均須按他造當事人之人數附繕本）「切勿逕送上級法院
」
中　　華　　民　　國　　94　　年　　11　　月　　11　　日
                                  書記官  魏慧夷
附錄本件判決引用之法條：
毒品危害防制條例第10條第2項
施用第二級毒品者，處3年以下有期徒刑。
